臺灣屏東地方法院刑事判決　　　　　　　 94年度訴字第361號
公　訴　人　臺灣屏東地方法院檢察署檢察官
被　　　告　甲○○
上列被告因違反毒品危害防制條例案件，經檢察官提起公訴（94
年度毒偵字第404 號），被告就被訴事實為有罪之陳述，本院合
議庭裁定由受命法官獨任進行簡式審判程序審理，判決如下：
    主  文
甲○○連續施用第一級毒品，處有期徒刑捌月，扣案之第一級毒
品海洛因壹包（淨重零點零捌公克、空包裝重零點貳肆公克）及
殘留有第一級毒品海洛因之吸管壹支，均沒收銷燬之。又施用第
二級毒品，處有期徒刑月。應執行有期徒刑拾月，扣案之第一
級毒品海洛因壹包（淨重零點零捌公克、空包裝重零點貳肆公克
）及殘留有第一級毒品海洛因之吸管壹支，均沒收銷燬之。
    事  實
一、甲○○前因施用毒品案件，經本院以90年度毒聲字第1371號
    裁定送觀察、勒戒後，因認無繼續施用毒品之傾向，由臺灣
    屏東地方法院檢察署檢察官於民國90年10月9 日以90年度毒
    偵緝字第233 號為不起訴處分確定，並於90年10月11日出勒
    戒所。詎其仍無法戒除毒癮，明知海洛因、甲基安非他命業
    經公告列為毒品危害防制條例之第一級毒品及第二級毒品，
    不得非法持有、施用，仍於上開觀察、勒戒執行完畢釋放後
    5 年內，基於施用第一級毒品海洛因之概括犯意，自93年10
    月下旬某日起至94年2 月22日18時許止，在其位於屏東縣恆
    春鎮○○路95號住處等地，將第一級毒品海洛因加水稀釋後
    ，以針筒注射手臂之方式，連續施用第一級毒品海洛因多次
    ，平均約每12小時施用1 次；另基於施用第二級毒品甲基安
    非他命之犯意，於94年2 月22日某時，同在上開住處，以將
    甲基安非他命置於玻璃球吸食器內加熱燒烤，再吸食其所生
    煙霧之方式，施用第二級毒品甲基安非他命1 次，嗣為警先
    後於：(1)93年11月5 日15時30分許，在屏東縣警察局恆春分
    局建民派出所內，經其同意採尿送驗後，呈嗎啡陽性反應而
    查悉上情；(2)94年2 月23日16時30許，在屏東縣恆春鎮臺26
    線與草埔路口處查獲，並扣得其所有供施用第一級毒品海洛
    因所用殘留有海洛因之吸管1 支及第一級毒品海洛因1 包（
    淨重0.08公克、空包裝重0.24公克）。
二、案經屏東縣警察局恆春分局報請臺灣屏東地方法院檢察署檢
    察官偵查起訴。
    理  由
一、上揭連續施用第一級毒品及施用第二級毒品之事實，業據被
    告於本院審理時坦承不諱，且被告於93年11月5 日經警採取
    其親自排放之尿液送請屏東縣衛生局檢驗結果，呈嗎啡陽性
    反應，此有該局93年11月26日屏縣衛檢六字第930456號煙毒
    及麻醉藥品類委託檢驗結果通知書在卷可稽；復於94年2 月
    23日經警採取其親自排放之尿液送請臺灣檢驗科技股份有限
    公司檢驗結果，呈嗎啡及甲基安非他命陽性反應，此有該公
    司94年3 月28日KＺ000000000000號濫用藥物尿液檢驗報告附
    卷可按。又扣案被告自承供其施用疑似海洛因之白粉1 包（
    淨重0.08公克，包裝重0.24公克），經送請法務部調查局檢
    驗結果，確含第一級毒品海洛因成分，此有該局94年4 月29
    日調科壹字第240003584 號鑑定通知書1 份可按；另扣案被
    告自承供其施用第一級毒品海洛因所使用之吸管1 支經送請
    高雄醫學大學附設中和紀念醫院檢驗結果，呈海洛因陽性反
    應，此有該院94年5 月24日編號0000000 號檢驗報告1 份附
    卷可參，可知吸管上殘留有微量之第一級毒品海洛因，此均
    為檢驗機關本於專業知識及以科學檢驗方法所得之結論，自
    可憑信，足認被告上開自白與事實相符，堪信為真實。再查
    ，被告前因施用毒品案件，經本院以90年度毒聲字第1371號
    裁定送觀察、勒戒後，因認無繼續施用毒品之傾向，由臺灣
    屏東地方法院檢察署檢察官於90年10月9 日以90年度毒偵緝
    字第233 號為不起訴處分確定，並於90年10月11日出勒戒所
    等情，此有臺灣高等法院被告前案紀錄表、臺灣屏東地方法
    院檢察署刑案資料查註紀錄表、刑案人犯在監所最新資料報
    表、前開不起訴處分書在卷可稽，被告於上開觀察、勒戒執
    行完畢釋放後5 年內再犯毒品危害防制條例第10條第1 項、
    第2 項之連續施用第一級毒品及施用第二級毒品犯行，洵堪
    認定，本案事證明確，應依法論科。
二、按海洛因、甲基安非他命分別為毒品危害防制條例第2 條第
    2 項第1 款、第2 款所規定之第一級、第二級毒品，是核被
    告所為，係犯同條例第10條第1 項之施用第一級毒品罪及同
    條第2 項之施用第二級毒品罪。其施用毒品期間持有第一級
    、第二級毒品之低度行為，均為施用之高度行為所吸收，不
    另論罪。其先後多次施用第一級毒品犯行，時間緊接，所犯
    構成要件相同之罪，顯係基於概括犯意反覆為之，為連續犯
    ，應依刑法第56條規定以一罪論，並加重其刑。其所犯上開
    2 罪間，犯意各別，罪名不同，應予分論併罰。爰審酌被告
    前經觀察、勒戒後，猶不知戒惕，復再施用第一級、第二級
    毒品，無視於毒品對於自身健康之戕害及國家對於杜絕毒品
    犯罪之禁令，顯無戒斷之決心，然念及其前開犯罪係戕害自
    身，尚未害及他人，且犯罪後復坦承犯行，態度尚佳等一切
    情狀，就其所犯上開二罪分別量處如主文所示之刑，並定其
    應執行之刑，以資儆懲。另扣案第一級毒品海洛因1 包（淨
    重0.08公克，包裝重0.24公克），因包裝與毒品已合而為一
    ，無從析離，應整體視為第一級毒品海洛因；扣案之殘留有
    海洛因之吸管1 支，因吸管與其上微量之海洛因無法析離，
    自應整體視為第一級毒品海洛因，爰併依毒品危害防制條例
    第18條第1 項前段之規定，宣告沒收銷燬之。
據上論斷，應依刑事訴訟法第273 條之1 第1 項、第299 第1 項
前段，毒品危害防制條例第10條第1 項、第2 項、第18條第1 項
前段，刑法第11條、第56條、第51條第5 款，判決如主文。
本案經檢察官葉容芳到庭執行職務。
中　　華　　民　　國　　94　　年　　7 　　月　　29　　日
                  刑事第六庭    法　官  許心
以上正本證明與原本無異。
如不服本判決應於收受本判決送達後10日內向本院提出上訴書狀
，其未敘述上訴理由者，並得於提起上訴後10日內向本院補提理
由書狀（均須按他造當事人之人數附繕本）「切勿逕送上級法院
」
中　　華　　民　　國　　94　　年　　8 　　月　　2 　　日
                                書記官  林香如
附錄本判決論罪之法條：
毒品危害防制條例第10條
施用第一級毒品者，處六月以上五年以下有期徒刑。
施用第二級毒品者，處三年以下有期徒刑。
